臺灣橋頭地方法院民事判決
111年度訴字第594號
原      告    臺灣銀行股份有限公司

法定代理人    許志文  
訴訟代理人    薛聖耀  
被      告    里安企業股份有限公司

兼法定代理人  林恒裕  
                        居高雄市○○區○○街00號(應受送                          達之處所不明)
              柯珊寧  
上列當事人間請求清償借款事件，於民國111年9月8日言詞辯論
終結，本院判決如下：
  主  文
被告應連帶給付原告如附表所示之本金、利息及違約金。
訴訟費用由被告連帶負擔。　　　　　
  事實及理由
一、本件被告經合法通知，未於言詞辯論期日到場，核無民事訴
    訟法第386條各款所列情形，爰依原告聲請，由其一造辯論
    而為判決。
二、原告主張：
　　被告里安企業股份有限公司（下稱里安公司）邀同連帶保證
    人即被告林恒裕、柯珊寧分別於民國107、108、109年間向
    聲請人訂借週轉金貸款共4筆，其額度各為200仟元、700仟
    元、300仟元、6,000仟元，借款期限、利息、利率、違約金
    及償還方式等詳如借據所載。附表序號1-2借款利率係依借
    據第5條第1項第2款、序號3-4借款利率係依借據第4條第1項
    第2款，均按本行二年期定期儲蓄存款機動利率（轉列催收
    款時為1.125%）加個別加碼年率1.65%計算為2.775%；序號5
    -6借款利率係依借據第4條第1項第2款，按本行二年期定期
    儲蓄存款機動利率（轉列催收款時為1.125%）加個別加碼年
    率2.1%計算為3.225%；序號7-8借款利率係依借據第4條第1
    項第2款，按本行二年期定期儲蓄存款機動利率（轉列催收
    款時為1.125%）加個別加碼年率1.785%計算為2.91%。又依
    序號1-2借款約據第6條第1、2項、序號3-8各借款約據第5條
    第1、2項之規定，借款人倘不依期還本或付息時，除應給付
    遲延利息外，並就應還款額逾期六個月（含）以內者，按借
    款利率10%，逾期六個月以上者，就超過六個月之部分，按
    借款利率20%計付懲罰性違約金；借款如視同全部到期，且
    經原告轉入催收款項時，自轉列催收款項之日起再加計1%後
    固定計算，前項所定本金違約金及利息違約金，利率按上開
    遲延利率10%（逾期六個月內）或20%（逾期六個月以上）固
    定計算。查被告等於111年4月8日遭票據交換所公告拒絕往
    來戶，就上開貸款未正常繳款，經催告又無法繳至正常，遂
    於111年5月30日轉列催收款，故依上開規定，被告喪失期限
    利益，借款視為全部到期，被告等應即連帶清償全部欠款。
    爰依消費借貸及連帶保證之法律關係為本件請求。並聲明：
    ㈠被告等應連帶給付原告如附表所示之本金、利息、違約金
    。㈡訴訟費用由被告等負擔。
三、被告未於言詞辯論期日到場，亦未提出準備書狀作何聲明或
    陳述。
四、原告主張之上開事實，業據其提出放款借據、放款歸戶查詢
    單、全部查詢單、從債務人查詢單、催收呆帳查詢單、票據
    信用查詢單、催收紀錄卡催繳記錄、催繳函暨視同到期函影
    本、利率查詢單、委任書各1份（見本院卷第15至90頁）為
    證。被告經合法通知，未到庭爭執，亦未提出書狀作何聲明
    或陳述，依民事訴訟法第280條第3項準用同條第1項之規定
    ，視同自認，則原告之主張堪信為真實。
五、按稱消費借貸者，謂當事人一方移轉金錢或其他代替物之所
    有權於他方，而約定他方以種類、品質、數量相同之物返還
    之契約；借用人應於約定期限內，返還與借用物種類、品質
    、數量相同之物；遲延之債務，以支付金錢為標的者，債權
    人得請求依法定利率計算之遲延利息。但約定利率較高者，
    仍從其約定利率；另當事人得約定債務人不履行債務時，應
    支付違約金，民法第474條、第478條、第233條第1項及第25
    0條第1項分別定有明文。次按，數人負同一債務，明示對於
    債權人各負全部給付之責任者，為連帶債務，民法第272條
    第1項亦定有明文，而所謂連帶保證債務，係指保證人與主
    債務人負同一債務，對於債權人各負全部給付之責任者而言
    （最高法院45年台上字第1426號判例意旨供參）；而連帶債
    務人之債權人，得對於債務人中之一人或數人，或其全體，
    同時或先後請求全部或一部之給付，且連帶債務未全部履行
    前，全體債務人仍負連帶責任，復為民法第273條所明定。
    本件被告均係各系爭債務之借款人或連帶保證人，從而，原
    告本於消費借貸及連帶保證之法律關係，請求被告等應連帶
    給付如附表所示之本金、利息及違約金，即屬正當，應予准
    許。　　
六、據上論結，本件原告之訴為有理由，依民事訴訟法第385條
    第1項前段、第78條、第85條第2項，判決如主文。
中　　華　　民　　國　　111 　年　　9 　　月　　22　　日
                  民事第一庭  法　官　劉建利
以上正本係照原本作成。
如對本判決上訴，須於判決送達後20日內向本院提出上訴狀。如
委任律師提起上訴者，應一併繳納上訴審裁判費。
中　　華　　民　　國　　111 　年　　9 　　月　　22　　日
                              書記官　謝群育
　　　　　　　　　　　　　　　　
附表：
序號 帳號 計息本金（新臺幣） 利息起算日／迄日 利率年息 違約金起算日／迄日 違約金年利率 1 000000000000 950,683元 自民國111年4月30日起至111年5月29日止 2.775% 自民國111年5月31日起至111年11月30日止 0.378%    自民國111年5月30日起至清償日止 3.775% 自民國111年11月31日起至清償日止 0.755% 2 000000000000 3,802,731元 自民國111年4月30日起至111年5月29日止 2.775% 自民國111年5月31日起至111年11月30日止 0.378%    自民國111年5月30日起至清償日止 3.775% 自民國111年11月31日起至清償日止 0.755% 3 000000000000 35,714元 自民國111年4月30日起至111年5月29日止 2.775% 自民國111年5月31日起至111年11月30日止 0.378%    自民國111年5月30日起至清償日止 3.775% 自民國111年11月31日起至清償日止 0.755% 4 000000000000 142,862元 自民國111年4月30日起至111年5月29日止 2.775% 自民國111年5月31日起至111年11月30日止 0.378%    自民國111年5月30日起至清償日止 3.775% 自民國111年11月31日起至清償日止 0.755% 5 000000000000 6,343元 自民國111年5月22日起至111年5月29日止 3.225% 自民國111年6月23日起至111年12月22日止 0.423%    自民0111年5月30日起至清償日止 4.225% 自民國111年12月23日起至清償日止 0.845% 6 000000000000 25,414元 自民國111年5月22日起至111年5月29日止 3.225% 自民國111年6月23日起至111年12月22日止 0.423%    自民國111年5月30日起至清償日止 4.225% 自民國111年12月23日起至清償日止 0.845% 7 000000000000 71,984元 自民國111年5月18日起至111年5月29日止 2.910% 自民國111年6月19日起至111年12月18日止 0.391%    自民國111年5月30日起至清償日止 3.910% 自民國111年12月19日起至清償日止 0.782% 8 000000000000 215,973元 自民國111年5月18日起至111年5月29日止 2.910% 自民國111年6月19日起至111年12月18日止 0.391%    自民國111年5月30日起至清償日止 3.910% 自民國111年12月19日起至清償日止 0.782% 本金合計：5,251,704元